臺灣板橋地方法院刑事判決　　　　　　 100年度易字第2106號
公　訴　人　臺灣板橋地方法院檢察署檢察官
被　　　告　廖豐益
上列被告因毒品危害防制條例案件，經檢察官提起公訴（100 年
度毒偵字第3385號），被告於本院準備程序進行中，就被訴之事
實為有罪之陳述，經告知其簡式審判程序之旨，並聽取當事人之
意見後，裁定進行簡式審判程序，判決如下：
    主  文
廖豐益施用第二級毒品，累犯，處有期徒刑陸月，如易科罰金，
以新臺幣壹仟元折算壹日；扣案甲基安非他命貳包（計淨重捌點
陸壹壹零公克，取樣零點零零零貳公克，驗餘淨重捌點陸壹零捌
公克）沒收銷燬。
    事  實
一、廖豐益於民國88年間，因施用毒品案件，經台灣台北地方法
    院以88年度毒聲字第1146號裁定送勒戒處所施以觀察、勒戒
    後，認無繼續施用毒品傾向，於88年5 月20日執行完畢出所
    ，該次施用毒品犯行並經臺灣臺北地方法院檢察署檢察官以
    88年度偵字第10562 號為不起訴處分確定；另於96年間，又
    因施用毒品案件，經本院以96年度毒聲字第940 號裁定送勒
    戒處所施以觀察、勒戒後，仍認無繼續施用毒品傾向，於96
    年6 月11日執行完畢出所，該次施用毒品犯行並經臺灣板橋
    地方法院檢察署檢察官以96年度毒偵字第2262號為不起訴處
    分確定；復於97年間，因施用毒品案件，經本院以97年度簡
    字第10446 號判決判處有期徒刑3 月，於98年1 月12日確定
    ，98年3 月13日易科罰金執行完畢；再於97年間，因施用毒
    品案件，經本院以98年度訴字第1234號判決判處有期徒刑6
    月、3 月，並定應執行有期徒刑8 月，於98年6 月20日確定
    ，98年9 月3 日易科罰金執行完畢；又於97年間，因施用毒
    品案件，經本院以98年度簡字第2907號判決判處有期徒刑4
    月，於98年5 月4 日確定，98年6 月5 日易科罰金執行完畢
    ；詎仍未知所戒慎，猶基於施用第二級毒品甲基安非他命之
    犯意，於100 年4 月29日晚間10時許，在新北市○○區○○
    路2 段34號住處內，以將甲基安非他命置於玻璃球內燒烤後
    吸食煙氣之方式，施用第二級毒品甲基安非他命1 次；嗣於
    翌日10時35分許，在友人許永松位於新北市○○區○○街69
    巷14號3 樓住處為警查獲，並扣得廖豐益所持有之第二級毒
    品甲基安非他命2 包（計淨重8.6110公克，取樣0.0002公克
    ，驗餘淨重8.6108公克），廖豐益嗣且同意接受員警採尿，
    其尿液檢體經警送鑑定後，呈甲基安非他命陽性反應。
二、案經新北市政府警察局中和第二分局移送臺灣板橋地方法院
    檢察署檢察官偵查後起訴。
    理  由
一、認定犯罪事實所憑之證據及理由：
(一)、訊據被告對其在上揭時、地施用第二級毒品甲基安非他命之
    事實，於本院審理中自白不諱；而其於上揭事實欄所述時地
    ，同意接受員警採尿，其尿液檢體經警送驗後，呈甲基安非
    他命陽性反應乙節，亦有新北市政府警察局中和第二分局偵
    辦毒品案件尿液編號及姓名對照表、台灣檢驗科技股份有限
    公司100 年5 月16日濫用藥物檢驗報告附卷足憑，此外，被
    告為警查獲時所扣得白色透明結晶2 袋，經鑑定，計淨重8.
    6110公克，取樣0.0002公克，驗餘淨重8.6108公克，檢出甲
    基安非他命成分等情，亦有交通部民用航空局航空醫務中心
    100 年5 月18日航藥鑑字第1002766 號毒品鑑定書在卷可稽
    ；俱足徵被告前開自白核與事實相符，可以採信。
(二)、按觀察、勒戒或強制戒治執行完畢釋放後，5 年內再犯施用
    第一、二級毒品之罪者，檢察官應依法追訴，毒品危害防制
    條例第23條第2 項定有明文；查被告前於96年間，因施用毒
    品案件，經本院以96年度毒聲字第940 號裁定送勒戒處所施
    以觀察、勒戒後，認無繼續施用毒品傾向，於96年6 月11日
    執行完畢出所，該次施用毒品犯行並經臺灣板橋地方法院檢
    察署檢察官以96年度毒偵字第2262號為不起訴處分確定等情
    ，有臺灣高等法院被告前案紀錄表附卷足參，是被告於觀察
    勒戒執行完畢釋放後之5 年內，再為本件施用毒品犯行，亦
    甚明確；綜上，本件事證已明，被告犯行堪以認定。
二、應適用之法律、科刑審酌事由：
(一)、核被告本件所為，係犯毒品危害防制條例第10條第2 項之施
    用第二級毒品罪；其施用第二級毒品甲基安非他命前、後持
    有甲基安非他命之低度行為，為其施用之高度行為所吸收，
    不另論罪；又被告於97年間，因施用毒品案件，經本院以97
    年度簡字第10446 號判決判處有期徒刑3 月，於98年1 月12
    日確定，98年3 月13日易科罰金執行完畢，再於97年間，因
    施用毒品案件，經本院以98年度訴字第1234號判決判處有期
    徒刑6 月、3 月，並定應執行有期徒刑8 月，於98年6 月20
    日確定，98年9 月3 日易科罰金執行完畢，又於97年間，因
    施用毒品案件，經本院以98年度簡字第2907號判決判處有期
    徒刑4 月，於98年5 月4 日確定，98年6 月5 日易科罰金執
    行完畢等情，有上開臺灣高等法院被告前案紀錄表附卷可稽
    ，則被告於有期徒刑執行完畢後，5 年以內，因故意再犯本
    件有期徒刑以上之罪，為累犯，應依刑法第47條第1 項規定
    ，加重其刑。
(二)、爰審酌被告曾因施用毒品犯行受觀察勒戒，仍漠視法令禁制
    而犯本罪，顯未知所戒慎，惟兼衡其施用毒品所生危害，實
    以自戕身心健康為主，對於他人生命、身體、財產等法益，
    尚無明顯而重大之實害，暨其犯罪後坦認犯行之態度等一切
    情狀，就其本件犯行，量處如主文所示之刑，並諭知如易科
    罰金之折算標準，以示懲儆。
(三)、扣案甲基安非他命2 包（計淨重8.6110公克，取樣0.0002公
    克，驗餘淨重8.6108公克）內之甲基安非他命與乘裝前開毒
    品之分裝袋計2 只，二者在物理上難以儘數析離，均應依毒
    品危害防制條例第18條第1 項前段規定，諭知沒收銷燬。
據上論斷，應依刑事訴訟法第273 條之1 第1 項、第299 條第1
項前段、毒品危害防制條例第10條第2 項、第18條第1 項前段，
刑法第11條前段、第47條第1 項、第41條第1 項前段，判決如主
文。
本案經檢察官高智美到庭執行職務。
中    華    民    國   100    年    7     月    29    日
                  刑事第二十庭  法  官  陳明偉
以上正本證明與原本無異。
如不服本判決，應於判決送達後10日內，向本院提出上訴狀。
                                書記官  尤怡文
中    華    民    國   100    年    7     月    29    日
附錄本案論罪科刑法條全文
毒品危害防制條例第10條
施用第一級毒品者，處六月以上五年以下有期徒刑。
施用第二級毒品者，處三年以下有期徒刑。